臺灣桃園地方法院民事裁定　　　　　　　94年度聲字第1513號
聲　請　人　甲○○
相　對　人　邱萬添即台灣俊雄製刀實業社
上列當事人間聲請返還擔保金事件，本院裁定如下：
    主  文
聲請駁回。
聲請程序費用由聲請人負擔。
    理  由
一、按應供擔保之原因消滅者，法院應依供擔保人之聲請，以裁
    定命返還其提存物或保證書；第104 條之規定，於其他依法
    令供訴訟上之擔保者準用之，民事訴訟法第104條第1項第1
    款、第106 條分別定有明文。所謂應供擔保之原因消滅者，
    在釋明假扣押之原因而供擔保之場合，因其係擔保債務人因
    假扣押所受之損害，故必待無損害發生，或債權人本案勝訴
    確定，或就債務人所生之損害已經賠償時，始得謂供擔保之
    原因消滅（最高法院53年台抗字第279 號判例、69年度台抗
    字第286 號裁判意旨參照）。
二、本件聲請意旨略以：聲請人與相對人間假扣押事件，聲請人
    前遵本院92年度裁全字第2197號民事裁定為擔保假扣押執行
    ，曾提供新臺幣（下同）23萬元為擔保金，以本院92年度存
    字第1017號擔保提存事件提存後，經聲請本院以92年度執全
    字第905 號假扣押執行事件對相對人所有財產執行假扣押在
    案。茲因上開假扣押之本案訴訟業已獲全部勝訴判決確定，
    聲請人亦撤回上開假扣押執行，是本件應供擔保之原因已消
    滅，爰依法聲請返還上開擔保金等語。並提出本院92年4 月
    29日桃院祺民執全地字第905 號民事執行處通知、92年4 月
    29日桃院祺民執全地字第905 號囑託查封登記函、本院提存
    所92年4 月28日（92）存字第1017號函、國庫存款收款書、
    支票、本院92年度存字第1017號提存書、本院93年度壢勞簡
    字第21號民事判決確定證明書各1 件為證。
三、經查，聲請人前係主張相對人故意違反勞工保險條例規定，
    將其每月勞工保險投保薪資以多報少，致聲請人實際僅領得
    老年給付663,465 元，受有損失824,835 元，聲請人為確保
    債權而提供擔保，經聲請本院以92年度裁全字第2197號裁定
    准聲請人提供擔保金23萬元，得就相對人所有財產在69萬元
    之範圍內予以假扣押，聲請人即提供擔保金23萬元，經本院
    以92年度存字第1017號受理提存在案。嗣聲請人向本院對相
    對人所提損害賠償訴訟（經本院以93年度壢勞簡字第21號受
    理），亦係主張前開原因事實，請求相對人賠償473,655 元
    ，經本院判決聲請人全部勝訴確定等情，業經本院依職權調
    閱本院92年度裁全字第2197號假扣押裁定卷宗、92年度執全
    字第905 號假扣押執行卷宗、92年度存字第1017號擔保提存
    卷宗、93年度壢勞簡字第21號損害賠償事件卷宗核閱無誤；
    足認聲請人聲請上開假扣押所欲保全之債權，與上開損害賠
    償事件之債權係屬同一。惟上開假扣押所保全之債權金額為
    69萬元，與上開損害賠償事件判決相對人應給付聲請人473,
    655 元之金額顯不一致，則上開損害賠償事件縱判決聲請人
    全部勝訴確定，亦不得認為聲請人已就上開假扣押之本案訴
    訟獲得全部勝訴判決確定；而聲請人復未證明上開假扣押未
    使相對人受有任何損害，或聲請人已就相對人所生損害予以
    賠償，自難認為本件供擔保之原因已經消滅。從而，聲請人
    聲請本院裁定返還上開擔保金，於法尚有未合，不應准許。
四、依民事訴訟法第95條、第78條，裁定如主文。
中　　華　　民　　國　　94　　年　　11　　月　　28　　日
                  民事第一庭  法  官  陳勇松
以上正本係照原本作成。
如對本裁定抗告須於裁定送達後10日內向本院提出抗告狀，並應
繳納抗告裁判費新台幣1,000 元。
中　　華　　民　　國　　94　　年　　11　　月　　28　　日
                  　　　　　　書記官　蔡佳玲
